【裁判字號】    89,易,314
【裁判日期】    890410
【裁判案由】    竊盜
【裁判全文】
臺灣彰化地方法院刑事判決                          八十九年度易字第三一四號
    公  訴  人  臺灣彰化地方法院檢察署檢察官
    被      告  乙○○
右列被告因竊盜案件，經檢察官聲請以簡易判決處刑（八十八年度偵字第一００九六
號），本院認應以通常程序審理，判決如左：
        主  文
乙○○竊盜，處罰金壹仟元。如易服勞役，以佰元折算壹日。
        事  實
一、乙○○意圖為自己不法之所有，於民國八十八年十月十九日晚上十一時三十分許
    ，駕三輪車途經彰化縣福興鄉福南村下寮巷九號前空地，見甲○○所有之鐵製彎
    管一支、短管二支、伸縮接頭一個、止水閘箱一個與壓管配件一批等物置於該處
    ，無人看管，竟予以竊取搬上前開三輪車，欲加以變賣謀生。得手後，於同日晚
    上十一時三十五分許，行經彰化縣福興鄉○○村○○街九十八之三十二號前，為
    警巡邏查獲。
二、案經彰化縣警察局鹿港分局報請台灣彰化地方法院檢察署檢察官偵查後聲請以簡
    易判決處刑。
  理  由
一、被告經傳未到，惟查，被告對於拿取前開財物欲加變賣之情，業於警訊及偵查中
    供承無諱，雖辯稱，因見該些鐵管等物均已生鏽，以為是他人不要的東西才加以
    撿拾云云。但前開物品係被害人甲○○工作所需之材料，非廢棄物，已據甲○○
    於偵查中證述明確。又揆以該些鐵管等物雖有生鏽，但屬水管工程所用，體積匪
    小，有相片四幀在卷可憑。且置放之處並非垃圾場或相類雜有廢棄物之空地，依
    客觀情狀言，殆無令人認係廢棄物之理，足稽被告有不法竊盜犯行至明，所辯委
    無足採，復有被害人甲○○出具之贓物認領保管單一紙在卷可稽，事證明確，被
    告犯行足堪認定。
二、核被告所為，係犯刑法第三百二十條第一項竊盜罪。爰審酌被告之品性、犯罪手
    段、目的、所造成之危害等一切情狀，量處如主文所示之刑，並諭知易服勞役之
    折算標準，以示懲儆。
三、被告經合法傳喚，無正當理由不到庭，本院認本案應處罰金，爰不待其陳述逕行
    判決，併此敘明。
據上論斷，應依刑事訴訟法第二百九十九條第一項前段、第三百零六條、第四百五十
二條、第四百五十一條之一第四項第四款，刑法第三百二十條第一項、第四十二條第
二項，罰金罰鍰提高標準條例第一條前段、第二條，判決如主文。
中      華      民      國      八十九      年      四      月    十    日
                                        臺灣彰化地方法院刑事第三庭
                                            法      官  洪  榮  謙
右正本證明與原本無異。
如不服本判決，應於判決送達後十日內向本院提出上訴狀( 須附繕本 )。
告訴人或被害人對於判決如有不服具備理由請求檢察官上訴者，其上訴期間之計算係
以檢察官收受判決正本之日期為準。
                                            法院書記官  梁  高  賓
中      華      民      國      八十九      年      四      月    十四  日
刑法第三百二十條
意圖為自己或第三人不法之所有，而竊取他人之動產者，為竊盜罪，處五年以下有期
徒刑、拘役或五百元以下罰金。
意圖為自己或第三人不法利益，而竊佔他人之不動產者，依前項之規定處斷。
前二項之未遂犯罰之。


司法院資訊處製作；財團法人民間司法改革基金會備份。
